【裁判字號】    95,上易,1619
【裁判日期】    950913
【裁判案由】    詐欺
【裁判全文】
臺灣高等法院刑事判決                95年度上易字第1619號
上  訴  人
即  被  告  甲○
上列上訴人因詐欺案件，不服臺灣士林地方法院95年度易字第25
2號，中華民國95年6月22日第一審判決（起訴案號：臺灣士林地
方法院檢察署94年度偵字第9345號），提起上訴，因被告為有罪
陳述，經本院聽取當事人意見後，裁定依簡式審判程序審判，判
決如下：
    主  文
上訴駁回。
    事實及理由
一、本案經本院審理結果，認第一審以上訴人即被告甲○犯修正
    前刑法第56條、刑法339條第1項之詐欺取財罪，判處有期徒
    刑10月，認定之基本犯罪事實及適用法律、量刑均無不當，
    應予維持，並引用第一審判決書記載之事實、證據及理由（
    如附件）。
二、被告上訴意旨略以：告訴人於原審有說願原諒我，告訴人要
    我上訴，願再給1 次機會，希望能判緩刑等語。惟查：原審
    審酌被告曾因詐欺案件，經本院判處有期徒刑7月，緩刑3年
    確定，有本院被告前案紀錄表在卷可按，竟於緩刑期間內不
    知珍惜自新機會而再犯本件連續詐欺案件，其犯罪之動機、
    目的、手段、所詐取之金額為213 萬元，對告訴人所生之損
    害，及犯後坦承犯行，復與告訴人達成和解，有和解書一份
    在卷足憑等一切情狀，量處被告有期徒刑10月，並說明：本
    件被告雖係於前案緩刑期滿後始受本件有期徒刑之宣告，然
    被告係於前案緩刑期間內再犯本件連續詐欺案件，顯見被告
    並未因曾歷經刑事審判程序而有所警惕，因認於本件不宜再
    為緩刑之宣告等語。就被告本案詐欺所得觀之，原審已屬從
    輕量刑。被告雖以前揭理由提起上訴，請求從輕量刑，並為
    緩刑宣告等語，惟告訴人於原審已陳明：「我本來是說要被
    告先拿100 萬元出來，但昨天談已經減少至50萬元，我覺得
    被告拿的出這筆錢，只是她不願意，我覺得被告沒有還錢的
    誠意」等語（見原審卷第24頁），再觀以被告於原審言詞辯
    論終結後提出之和解書內容，被告僅願每月還款新臺幣（下
    同)3萬元，每第6個月還款6萬元（見原審卷第34頁），而被
    告對告訴人為本案詐欺行為迄原審審理時止，已有2 年時間
    ，其間被告並未為任何償還本金之動作，於本院本案審理時
    更未提出任何還款證明，實難認其確有還款之真意，被告上
    訴核無理由，應予駁回。
三、被告本案行為後，刑法第339條第1項未修正，惟其法定刑之
    罰金刑部分，95年7月1日施行（以下以該日為準，稱：修正
    前、修正後)之修正後刑法第33條第5款規定，已將原罰金刑
    最低額度由銀元1元(相當於新臺幣3元），提高為新臺幣1千
    元以上，且以百元計之比較新、舊法結果，應以行為時法律
    即修正前刑法第33條第5 款規定有利於被告。又被告行為後
    ，刑法施行法增訂之第1條之1亦於95年7月1日施行，刑法第
    305條所定罰金刑部分，原係依罰金罰鍰提高標準條例第1條
    前段規定提高10倍，並以銀元作為計算單位，因增訂之刑法
    施行法第1條之1之包裹式修正，亦隨同修正，惟經比較新舊
    法，並無修正前規定對被告不利之情形，依現行刑法第2 條
    第1 項前段規定，自仍適用修正前之規定。末按被告行為後
    ，原刑法第56條連續犯之規定，業已刪除，並於95年7月1日
    施行，此刪除雖非犯罪構成要件之變更，但顯已影響被告本
    案刑罰之法律效果，自屬法律有變更，依修正後刑法第2 條
    第1 項規定，比較新、舊法結果，仍應適用較有利於被告之
    行為時法律即舊法論以連續犯(最高法院95年第8次刑事庭會
    議決議意旨參照）。綜上，因上揭比較新舊法之結果，均仍
    應適用原審判決適用之法律，其未及比較適用自不構成撤銷
    之理由，附此敘明。
據上論結，應依刑事訴訟法第373條、第368條、第364條、第273
條之1第1項，判決如主文。
本案經檢察官姜貴昌到庭執行職務。
中    華    民    國    95    年    9     月    13    日
                  刑事第九庭    審判長法  官  官有明
                                      法  官  周盈文
                                      法  官  王復生
以上正本證明與原本無異。
不得上訴。
                                      書記官  王宜玲
中    華    民    國    95    年    9     月    19    日
附錄本案論罪科刑法條全文
刑法第339條：
（普通詐欺罪）
意圖為自己或第三人不法之所有，以詐術使人將本人或第三人之
物交付者，處5年以下有期徒刑、拘役或科或併科1千元以下罰金
。
以前項方法得財產上不法之利益或使第三人得之者，亦同。
前二項之未遂犯罰之。


司法院資訊處製作；財團法人民間司法改革基金會備份。
